【裁判字號】    89,上訴,786
【裁判日期】    890927
【裁判案由】    毒品危害防制條例
【裁判全文】
臺灣高等法院刑事判決                            八十九年度上訴字第七八六號
    上  訴  人  臺灣板橋地方法院檢察署檢察官
    上  訴  人
    即  被  告  范聰堅
    指定辯護人  本院公設辯護人  郭忠生
右上訴人因被告毒品危害防制條例案件，不服臺灣板橋地方法院八十八年度訴字第九
四二號，中華民國八十八年十二月三十日第一審判決（起訴案號：臺灣板橋地方法院
檢察署八十八年度偵字第七二四０號、第八八八三號）提起上訴，暨移送併辦（台灣
板橋地方法院檢察署八十九年度偵字第二二四五號、第二二四六號），本院判決如左
：
    主    文
原判決撤銷。
范聰堅連續販賣第二級毒品，累犯，處有期徒刑拾年。
扣案如附表壹、附表肆編號一、附表伍所示之毒品安非他命，均沒收銷燬之；附表貳
編號一、附表肆編號二所示之新台幣肆萬元、壹萬元，均沒收之，如全部或一部不能
沒收時，以其財產抵償之；附表貳編號二、三所示之分裝袋、電子磅秤，均沒收之，
如全部或一部不能沒收時，追徵其價額或以其財產抵償之。
    事    實
一、范聰堅於民國八十年間，因違反修正前麻醉藥品管理條例二案，經臺灣士林地方
    法院依序判處有期徒刑四年、有期徒刑四月，並定應執行刑有期徒刑四年三月，
    上訴後，先後經臺灣高等法院、最高法院駁回上訴，於八十一年二月八日判決確
    定，嗣入監服刑，於八十二年十二月六日因縮短刑期假釋出監，假釋縮刑期滿日
    為八十四年九月三日，假釋期滿未經撤銷假釋，未執行之刑以已執行論，仍不思
    悛悔，竟意圖營利，基於販賣第二級毒品安非他命之概括犯意，連續於：
    （一）、八十七年七月十四日，在臺北縣三重市○○街二一０之五號四樓居處，
            以每包安非他命重約一台兩，新台幣（下同）三萬元之價格，向綽號『
            阿王』年籍、姓名不詳之成年人，販入第二級毒品安非他命五包。
    （二）、八十七年七月十九日，在前開居處，以每包安非他命重約一台兩，三萬
            元之價格，向綽號『阿王』年籍、姓名不詳之成年人，販入第二級毒品
            安非他命五包。
    （三）、八十七年七月十日至同年八月二十八日間，在前開居處，連續數次向綽
            號『阿王』年籍、姓名不詳之成年人，販入第二級毒品安非他命淨重合
            計一千零二點四公克，合計支付價金四十五萬元。
    （四）、八十七年七月二十八日下午二時許，在前開居處，以五千元之價格販賣
            第二級毒品安非他命三小包（毛重三‧三公克、驗餘淨重二‧七一公克
            ）予成年人楊仲卿（涉嫌違反毒品危害防制條例部分，另案由臺灣臺北
            地方法院檢察署檢察官偵辦）。
    （五）、八十七年七月二十八日下午三時三十分許，在前開居處，以三萬五千元
            之價格販賣安非他命毛重四十‧四公克（驗餘淨重三十八‧五五公克）
            予成年人許永松（涉嫌違反毒品危害防制條例部份，另案由臺灣臺北地
            方法院檢察署檢察官偵辦）。
    （六）、 八十七年十一月十九日下午五時三十分許，在臺北縣三重市○○○路
             綜合體育場旁，擬以一萬元之價格，販賣第二級毒品安非他命一包（
             淨重七點四九公克、包裝重零點四二公克）予文龍萍，文龍萍已將一
             萬元交予范聰堅，范聰堅正要將安非他命交予文龍萍時，當場為警查
             獲。
    （七）、八十八年七月二十四日某時，向不詳姓名年籍之人販入安非他命十八包
            （淨重三百零八點六六公克，包裝重十．七六公克），意圖販賣與綽號
            『黑糖』姓名年籍不詳之人，尚未販出，即於同日下午一時三十分許，
            為警於臺北縣三重市○○街一六六號前查獲。
二、嗣先於八十七年七月二十八日下午五時十五分許，經警在臺北縣三重市○○街二
    一０之五號四樓查獲，並扣押附表壹編號一所示販賣剩餘之第二級毒品安非他命
    、附表貳編號一所示販賣第二級毒品所得財物，繼於同年八月三十一日晚上十一
    時三十分許，經警在臺北縣永和市○○路二八八號七樓查獲，並扣押附表壹編號
    二所示意圖營利而販入之第二級毒品、附表貳編號二、三所示供其販賣第二級毒
    品所用之財物。又於八十七年十一月十九日十七時三十分，經警在臺北縣三重市
    ○○○路綜合體育場旁查獲，並扣押如附表肆編號一所示其販賣予文龍萍之安非
    他命，暨附表肆編號二所示其販賣第二級毒品所得之物，復於八十八年七月二十
    四凌晨一時三十分許，為警在臺北縣三重市○○街一六六號前查獲，扣押如附表
    伍所示其擬供販賣之安非他命。
三、案經臺北市政府警察局中正第一分局報告及臺灣省鐵路警察局刑事警察隊報由臺
    灣臺北地方法院檢察署檢察官呈請臺灣高等法院檢察署檢察長令轉臺灣板橋地方
    法院檢察署檢察官偵查起訴。暨由臺北市政府警察局大同分局、台北縣警察局海
    山分局報請台灣板橋地方法院檢察署檢察官移送併辦。
    理    由
一、認定事實所憑之證據：
    （一）、右開事實欄一之（一）、（二）、（三）部分之事實，已據上訴人即被
            告范聰堅於本院調查及審理時供承不諱（見本院八十九年四月二十日訊
            問筆錄、八十九年九月十五日審判筆錄），而被告於八十七年八月三十
            一日晚上十一時三十分許，經警在臺北縣永和市○○路二八八號七樓查
            獲，並扣押附表壹編號二所示意圖營利而販入之第二級毒品安非他命淨
            重一千零二．四公克、附表貳編號二、三所示供其販賣第二級毒品所用
            之分裝袋七十三個、電子秤一台等物。（扣押物品清單為八十七年度保
            字第五一八九號，附於八十七年度偵字第一九二五０號卷第三十頁），
            加以被告坦承其確有販賣安非他命之意圖，參以扣押之安非他命數量已
            逾供己施用通常持有之數量，堪認被告上開自白與事實相符，據之推論
            被告確具營利之意圖及販賣第二級毒品安非他命之概括犯意。按毒品危
            害防制條例第四條第二項所定販賣第貳級毒品罪，所謂販賣行為，固不
            以販入之後復行賣出為要件，但須以營利為目的，將第二級毒品販入或
            販出，即足當之。（最高法院六十七年度台上字第二五００號判例意旨
            參照）。被告具營利之意圖及販賣第貳級毒品安非他命之概括犯意，業
            見前述，堪認被告確有事實欄一之（一）、（二）、（三）所示之犯行
            。
    （二）、訊之被告否認有事實欄一之（四）、（五）部分之事實，辯稱：伊並未
            販賣安非他命予楊仲卿、許永松二人云云，惟查：被告於警訊已供稱：
            「我於二十八日十四時許賣給綽號『阿龍』楊仲卿三十包安非他命（毛
            重三．三公克、淨重二．七公克），並於十五時許賣給綽號『小李』許
            永松一袋信封安非他命（毛重四十．四公克、淨重三十九．三公克），
            分別向『阿龍』收伍仟元，『小李』萬伍仟元」（見臺灣臺北地方法
            院檢察署八十七年度偵字第一六一０四號卷第三頁背面），核與證人許
            永松於警訊、偵查中證稱：「上開安非他命是向老范（經查為范聰堅）
            在下午（即八十七年七月二十八日下午）十五時三十分，於三重市○○
            街二一０號四樓，以新台幣萬伍仟元購買」（見同上偵卷第六頁正面
            ，第二十五頁正面同旨），暨證人楊仲卿於警訊證稱：「前開安非他命
            是向范仔（即指被告范聰堅）所購得」、「我於三重市○○街二一０號
            四樓范仔住處向他本人購買三公克，支付現金新台幣伍仟元。」（見同
            上偵卷第八頁正、背面）相符，而被告與證人許永松、楊仲卿於八十七
            年七月二十八日為警查獲，扣押如附表壹編號一所示被告販賣所剩餘之
            安非他命四盒（經二次送驗取檢體０．０五公克、０．一六公克化驗，
            餘淨重二百四十一．六二公克），扣押許永松、楊仲卿販入而持有之安
            非他命依序為「一大包及四小包（驗餘淨重為三十八．五五公克）」、
            「毛重三．五三公克（驗餘淨重為二．七一公克）」，業據被告與證人
            許永松、楊仲卿於警訊時供明，（見同上卷三頁背面、第五頁背面、第
            七頁背面、第五二頁），而該扣押之安非他命經送鑑定結果均有甲基安
            非他命，此有內政部警政署刑事警察局八十七年八月四日刑鑑字第五五
            一七五號鑑驗通知書、憲兵司令部刑事鑑識中心八十八年十月十三日八
            八綱得字第一三九一八號鑑驗通知書在卷可稽（見臺灣臺北地方法院檢
            察署八十七年度偵字第一六一０四號卷第五二頁、原審卷第四十四頁）
            ，並有如附表編號一所示其販賣安非他命所得之財物新台幣四萬元扣押
            可證，被告於本院審理時翻異前供，為卸責之詞。
    （三）、被告於偵查及本院審理時否認有事實欄一之（六）部分之事實，辯稱：
            並未販賣安非他命予文龍萍云云，經查：被告與文龍萍為警查獲當日，
            現場僅查獲安非他命一包（重量如上數）及現金一萬元，已據被告與文
            龍萍於警訊陳明，而被告於警訊時供稱：「該包安非他命係以八千元代
            價向一名『阿祥』購買」、「我是要自己吸食的」、「阿祥叫其至綜合
            體育場前花圃第二排樹下拿取，隨後被警方查獲」，而現場查獲之一萬
            元則『是文龍萍在二三個月前缺錢向我借的』」（見台灣板橋地方法院
            檢察署八十七年度偵字第二五八八七號卷第七頁背面、第八頁），於偵
            查中則稱：「他（文龍萍）說向我調貨，我說沒有，但等我買到東西之
            後，才送給他吸，我正要蹲下去時，警察就來了，但阿祥則逃跑了」（
            見同上卷第三十五頁背面），綜上，被告當日至綜合體育館之目的乃在
            於向阿祥購買安非他命，既係被告出面先向阿祥購買，再送給文龍萍吸
            食，何以現場不見被告所準備應給付予阿祥之八千元價款？其次，被告
            稱本欲拿到安非他命後與文龍萍一起吸食，然現場並未查獲吸食安非他
            命之用具，況綜合體育場乃公共場所，如被告欲與文龍萍一起吸食安非
            他命，何以選在公共場所，而不選在該二人住處或其他隱密處，顯然被
            告所言與常理有違。再者文龍萍於警訊時已供承：係伊向被告調一萬元
            之安非他命，並於電話確認被告貨已調好後，相約於綜合體育館，當伊
            將一萬元交付給被告後，被告正要把安非他命交給伊時，就被警察查獲
            。（見同上卷第五頁背面、第六頁正面），雖文龍萍於偵查時改稱：「
            我是要拿錢還他」、「因為我欠他一萬元，正要還他錢，順便找他調貨
            ，他說就給我，不要錢」（見同上卷第三十五頁背面），惟其前後供述
            矛盾，亦與被告所稱有間：按文龍萍於偵查中所言，其與被告相約綜合
            體育館之目的係在於清償欠款一萬元，再順便請被告調貨，而依被告之
            說詞則其目的在於向阿祥購買安非他命，等到買到後，再送給文龍萍吸
            食，二者於調貨順序、至綜合體育場之目的均不相同，顯然均屬卸責、
            迴護之詞，不足採信，並有附表肆編號一、二所示之安非他命一包、一
            萬元扣押可證，而該包安非他命經送法務部調查局檢驗結果，淨重七點
            四九公克、包裝重零點四二公克，此有該局檢驗通知書附於本院卷可稽
            ，事證甚明，被告此部分之犯行堪以認定。
    （四）、訊據被告否認有事實欄一之（七）部分之事實，辯稱：係伊向綽號「黑
            糖」買安非他命，並非欲販賣安非他命予綽號「黑糖」云云，但查：被
            告於警訊、偵查中已坦承當日查獲之安非他命係其販入，欲要賣給綽號
            黑糖之男子時即為警查獲（見台灣板橋地方法院檢察署八十八年度偵字
            第一七九五四號卷第四頁背面、第十八頁），並有如附表五所示之安非
            他命十八包扣押可證，該安非他命經送法務部調查局檢驗結果，淨重三
            百零八點六六公克，包裝重十．七六公克，此有該局八十九年八月十日
            （八九）陸一字第八九０五五二三三號檢驗通知書在卷可查，被告於本
            院審理時翻前供，為卸責之詞，不足採信，其此部分之行亦堪認定。
二、按安非他命係毒品危害防制條例第二條第二項第二款所稱之第二級毒品，核被告
    販賣安非他命，係犯同條例第四條第二項之販賣第二級毒品罪。其於販賣第二級
    毒品前後，意圖販賣而持有第二級毒品安非他命之低度行為，為販賣第二級毒品
    安非他命之高度行為吸吸，不另論罪。其先後多次販賣第二級毒品安非他命犯行
    ，時間緊接，犯罪構成要件相同，顯係基於概括之犯意反覆為之，依連續犯之規
    定，以一罪論，並就法定刑中之有期徒刑既併科罰金部分加重其刑（無期徒刑部
    分不得加重）。併辦如事實欄一之（六）、（七）部分，雖未據起訴，惟與已起
    訴之事實欄一之（一）、（二）、（三）、（四）、（五）部分間，有連續關係
    ，已如前述，屬裁判上一罪，為起訴效力所及，本院自得加以審理。又被告於八
    十年間，因違反修正前麻醉藥品管理條例二案，經臺灣士林地方法院依序判處有
    期徒刑四年、有期徒刑四月，並定應執行刑有期徒刑四年三月，上訴後，先後經
    本院、最高法院駁回上訴，於八十一年二月八日判決確定，嗣入監服刑，於八十
    二年十二月六日，因縮刑期假釋出監，假釋縮刑期滿日為八十四年九月三日，假
    釋期滿未經撤銷假釋，未執行之刑以已執行論，此有本院被告全國前案紀錄表在
    卷可憑，其於五年以內，再犯有期徒刑以上之本罪，為累犯，依法就法定刑中之
    有期徒刑既併科罰金部分遞加重其刑（無期徒刑部分不得加重）。
三、原審以被告罪證明確，予以論罪科刑，固非無見，惟按連續犯係基於概括犯意，
    連續數行為而犯同一罪名，業經司法院大法官會議釋字第一五二號解釋在按。查
    被告自八十七年七月十四日起，即陸續基於營利之意圖，連續販賣第二級毒品安
    非他命，亦經原審稽之甚詳，原審固引被告於八十七年九月一日偵訊所稱：「因
    他們均被查獲，我就不敢賣了」為據，認為被告之概括犯意因而戢止，縱其後所
    犯為構成要件相同之罪，究非連續其初發之犯意，不能成立連續犯，原審所見固
    非無見，惟被告對於前後犯行有無概括犯意，仍應審究犯罪當時一切情狀，不能
    僅以被告一言而為遽認。被告既習以販毒牟利，一再犯罪，關於八十七年十一月
    十九日下午五十三十分許，販賣安非他命與文龍萍部分，及八十八年七月二十四
    日某時，意圖販賣安非他命與綽號「黑糖」姓名年籍不詳之人部分，其所犯時間
    緊接，犯罪構成要件相同，難謂非基於與前開犯罪之概括犯意而為之，自應依刑
    法第五十六條連續犯之規定論處。至原審所指之「八十八年度偵字第一七九五四
    號被告涉嫌販賣第二級毒品安非他命之時間為八十八年七月二十四日，距起訴之
    前開犯行，已近一年，時間實非緊接，尤難認係延續其初發之犯意」乙節，然刑
    法連續犯之成立，時間僅係一參考因素，並非構成連續犯的絕對前提要件，而時
    間密接與否，亦屬相對性關係並非絕對，孰難量化，換言之，時間只是用來判斷
    數行為是否出於概括的犯意之參考，不能僅以時間密接與否即臧否連續犯之成立
    ，仍應依犯罪當時之一切情狀觀察而為認定，綜上，原審就併辦部分，漏未審酌
    ，自有未合，被告上訴猶以前詞否認部分犯罪，固無理由，檢察官上訴以被告於
    八十八年七月二十四日凌晨一時三十分許，在台北縣三重市○○街一六六號，販
    賣第二級毒品予不特定之人，原審漏未審酌云云，而指摘原判決不當，惟此部分
    已為被告所否認，又查無其他證據足以證明被告有此部分之犯行，檢察官此部分
    之上訴亦無理由，惟原判決既有可議，自應由本院將原判決撤銷，爰審酌被告犯
    罪之動機、目的，販賣安非他命之次數，查獲之安非他命量亦夥，所生危害甚大
    ，及犯罪後之態度等一切情狀，量處如有期徒刑十年。
四、扣案附表壹、附表肆編號一、附表伍所示之安非他命，係查獲之毒品，依毒品危
    害防制條例第十八條第一項前段規定諭知沒收銷燬之，至檢體業鑑析用罄，不為
    沒收銷燬之諭知。附表貳編號一、附表肆編號二所示之新台幣肆萬元、壹萬元，
    為被告販賣安非他命所得之財物，依同條例第十九條第一項規定宣告沒收之，如
    全部或一部不能沒收時，以其財產抵償之；附表貳編號二、三所示之分裝袋、電
    子磅秤，係被告販賣安非他命所用之財物，業據被告供明，依同條項規定諭知沒
    收，如全部或一部不能沒收時，追徵其價額或以其財產抵償之。至扣案如附表
    所示物品，其中編號六、十三所示吸食器，為施用第二級毒品所用器具，編號一
    所示現金二十四萬元，被告辯稱：係手工飾品加工而來。（台灣台北地方法院檢
    察署八十七年度偵字第一六一０四號卷第十一頁），此外，查無積極確切之事證
    足認係被告販賣安非他命所得或供其販賣安非他命所用之財物，其餘物品亦乏積
    極確切之事證足認係被告販賣安非他命所得或供其販賣安非他命所用之財物，爰
    不依附於本案諭知沒收。
五、公訴意旨另以：被告基於同一概括犯意，於：（一）、八十七年七月十四日下午
    一時許，在臺北縣三重市○○街二一０之五號四樓居處，以七萬元之價格，販賣
    安非他命二台兩予一真實姓名年籍不詳綽號『兩百』之人。（二）、八十七年七
    月二十九日下午一時許，在前開居所，以五千元之價格，販賣安非他命一包（重
    約三公克）予一真實姓名年籍不詳綽號『阿癸』之人。（三）、八十七年七月二
    十九日下午二時許，在前開居所，以五千元之價格，販賣安非他命一包（重約三
    公克）予一真實姓名年籍不詳綽號『太子龍』之人。因認被告另涉販賣第二級毒
    品安非他命犯嫌。惟按犯罪事實應依證據認定之，無證據不得推定其犯罪事實，
    刑事訴訟法第一百五十四條定有明文。又事實之認定，應憑證據。如未能發現相
    當證據，或證據不足以證明，自不能以推測或擬制之方法，為裁判基礎。（最高
    法院四十年台上字第八六號判例意旨參照）。公訴人認被告涉此部分犯嫌，無非
    以被告之自白，證人楊仲卿、許永松之供述，扣案安非他命、現金等為證；訊據
    被告堅決否認此部分犯罪，辯稱：「二十九日我已被關，居然還說我又賣安非他
    命」、「我是有販賣的意圖，但我沒有收到錢，也沒有成交過」，意指根本未販
    賣安非他命與綽號『二百』之人等。查：（一）、被告係於「八十七年七月二十
    八日下午五時十五分許」，經警查獲，有臺灣省鐵路局刑事警察隊刑事案件報告
    書足佐（見臺灣臺北地方法院檢察署八十七年度偵字第一六一０四號卷第二頁）
    ，同時經警逕行逮捕，有逮捕通知可按（附同上偵卷第十七頁），移送至臺灣臺
    北地方法院檢察署『訊問』時已係「八十七年七月二十九日」『下午二時十分』
    （見同上偵卷第二十二頁正面），上開訊問於同日下午『三時』結束（見同上偵
    卷第二十五頁背面），訊問後，復經公訴人聲請將被告羈押，候審期間將被告留
    置於臺灣臺北地方法院檢察署拘留室（見同上偵卷第三十一頁正面），實難想像
    被告如何於八十七年七月二十九日下午一、二時販賣第二級毒品安非他命與綽號
    『阿癸』、『太子龍』之人。（二）、查證人楊仲卿、許永松對於被告是否曾販
    賣安非他命與綽號「二百」之人，未見一詞，扣案附表壹所示安非他命、附表
    編號壹所示現金，未見與被告於警訊及偵訊自白販賣安非他命與綽號「二百」之
    人一節，有何證據上之關連性，復未悉綽號「二百」之人之年籍、住所，致無從
    傳訊查證，自不得以被告於警訊及偵訊時之自白，遽認被告販賣第二級毒品安非
    他命與綽號「二百」之人。（三）此外，復查無積極確切之事證，足認被告涉此
    部分犯嫌，當屬不能證明其此部分犯罪，惟公訴意旨認此部份與有罪部分，有連
    續犯之裁判上一罪之關係，爰不另為無罪之諭知。
據上論斷，應依刑事訴訟法第三百六十九條第一項前段、第三百六十四條、第二百九
十九條第一項前段，毒品危害防制條例第四條第二項、第十八條第一項前段、第十九
條第一項，刑法第十一條前段、第五十六條、第四十七條，判決如主文。
本案經檢察官呂丁旺到庭執行職務。
中    華    民    國    八十九    年      九        月      二十七      日
                            臺灣高等法院刑事第二十四庭
                                審判長法  官  陳  貽  男
                                      法  官  聶  齊  桓
                                      法  官  李  世  貴
右正本證明與原本無異。
如不服本判決應於收受送達後十日內向本院提出上訴書狀，其未敘述上訴之理由者並
得於提起上訴後十日內向本院補提理由書（均須按他造當事人之人數附繕本）。
                                      書記官  魏  汝  萍
中    華    民    國    八十九    年      九        月      二十八      日
附錄本案論罪科刑法條：
毒品危害防制條例第四條
製造、運輸、販賣第一級毒品者，處死刑或無期徒刑；處無期徒刑者，得併科新台幣
一千萬元以下罰金。
製造、運輸、販賣第二級毒品者，處無期徒刑或七年以上有期徒刑，得併科新台幣七
百萬元以下罰金。
製造、運輸、販賣第三級毒品者，處五年以上有期徒刑，得併科新台幣五百萬元以下
罰金。
製造、運輸、販賣專供製造或施用毒品之器具者，處一年以上七年以下有期徒刑，得
併科新台幣一百萬元以下罰金。
前四項之未遂犯罰之。
附表壹：
┌──┬─────────┬────────┬─────────────┐
│編號│品              名│數            量│備                     註 │
├──┼─────────┼────────┼─────────────┤
│一  │安非他命          │驗餘淨重貳佰肆拾│八十七年七月二十八日扣案  │
│    │                  │壹點陸貳公克    │                          │
├──┼─────────┼────────┼─────────────┤
│二  │安非他命          │淨重壹仟零貳點肆│八十七年八月三十一日扣案  │
│    │                  │公克            │                          │
└──┴─────────┴────────┴─────────────┘
附表貳：
┌──┬─────────┬────────┬─────────────┐
│編號│品              名│數            量│備                     註 │
├──┼─────────┼────────┼─────────────┤
│一  │因販賣安非他命所得│新台幣肆萬元    │八十七年七月二十八日扣案  │
│    │之財物〔現金〕    │                │                          │
├──┼─────────┼────────┼─────────────┤
│二  │分裝袋            │柒拾個        │八十七年八月三十一日扣案  │
├──┼─────────┼────────┼─────────────┤
│三  │電子磅秤          │壹台            │八十七年八月三十一日扣案  │
└──┴─────────┴────────┴─────────────┘
附表：
┌──┬─────────┬────────┬─────────────┐
│編號│品              名│數            量│備                     註 │
├──┼─────────┼────────┼─────────────┤
│一  │現金              │新台幣貳拾肆萬元│八十七年七月二十八日扣案  │
├──┼─────────┼────────┼─────────────┤
│二  │噴燈瓦斯          │肆罐            │八十七年七月二十八日扣案  │
├──┼─────────┼────────┼─────────────┤
│三  │台熱牌封口機      │壹台            │八十七年七月二十八日扣案  │
├──┼─────────┼────────┼─────────────┤
│四  │噴火器            │貳台            │八十七年七月二十八日扣案  │
├──┼─────────┼────────┼─────────────┤
│五  │酒精              │肆瓶            │八十七年七月二十八日扣案  │
├──┼─────────┼────────┼─────────────┤
│六  │吸食器            │肆〔只〕        │八十七年七月二十八日扣案  │
├──┼─────────┼────────┼─────────────┤
│七  │點火器            │壹台            │八十七年七月二十八日扣案  │
├──┼─────────┼────────┼─────────────┤
│八  │玻璃管            │壹拾貳支        │八十七年七月二十八日扣案  │
├──┼─────────┼────────┼─────────────┤
│九  │橡皮管            │柒條            │八十七年七月二十八日扣案  │
├──┼─────────┼────────┼─────────────┤
│十  │化學藥劑          │壹拾肆瓶        │八十七年七月二十八日扣案  │
├──┼─────────┼────────┼─────────────┤
│十一│行動電話0000000000│壹支            │八十七年八月三十一日扣案  │
├──┼─────────┼────────┼─────────────┤
│十二│呼叫器0000000000  │壹支            │八十七年八月三十一日扣案  │
├──┼─────────┼────────┼─────────────┤
│十三│吸食器            │壹組            │八十七年八月三十一日扣案  │
├──┼─────────┼────────┼─────────────┤
│十四│吸管              │壹支            │八十七年八月三十一日扣案  │
└──┴─────────┴────────┴─────────────┘
附表肆：
編號   品        名
一、   安非他命一包（淨重七點四九公克、包裝重零點四二公克）
二、   新台幣一萬元。
附表伍：
編號   品        名
一、   安非他命十八包（淨重三百零八點六六公克，包裝重十．七六公克）。

司法院資訊處製作；財團法人民間司法改革基金會備份。
